# 收购少数股权存在附带条件

提问人：haocshf 时间：2015-10-26 17:42:57
1 、甲公司控制乙公司80%的股权， 2015 年 9 月甲公司收购乙公司少数股东20%股权。收购价款为2,000万；同时另外在合同条款中约定针对乙公司应收款的特定客户的 100 万元，小股东负责催收，如催收成功客户打款至乙公司后，则从乙公司打款至少数股东，不归乙公司所有。现 10 月份小股东催收到了 30 万，乙公司已打款至小股东，请问各位老师甲公司单体报表投资款怎么做账还有合并报表收购少数股权事项怎么处理？以及后续收到客户剩下的 70 万元，甲公司单体报表和合并报表怎么处理？谢谢老师

回答人：chenyiwei
建议对照《企业会计准则第 23 号——金融资产转移》的规定，判断该项 100 万元对特定客户的应收账款是否已经满足终止确认条件，如果满足终止确认条件的，则在甲公司的合并报表和乙公司个别报表中都可以终止确认。该事项应作为与收购少数股权相关的另一项独立交易，与收购少数股权的交易分别进行会计处理。

提问人：zhs7403 时间：2015-10-26 19:39:28
陈老师，已公司走 23 处理没有问题，甲合并为什么也是如此？我理解是和收购少数股权关联的，即类似一揽子交易行为，明显如果没有股权收购，已也不可能将收到的AR白给小股东，为什么您理解是另外一个单独交易？

回答人：chenyiwei
在合并报表层面，要考虑这部分应收账款所有权上的几乎所有风险和报酬是否转移给了该少数股东，或者通过其他途径能否终止确认的问题。该问题可能与减资同时发生，但适用的准则不同。